---
title: "Marketing Analytics - Exercicio em Grupo"
authors:
  - name: Michel Maurice Conjaud
  - name: Hélio Pereira Oliveira
  - name: Renan Cabral
  - name: Tiago Evangelista Pardo
format:
  html:
    code-fold: true
    embed-resources: true
    smooth-scroll: true
    theme: cerulean
    toc: true
    toc-expand: true
    toc-title: "Sumário"
    toc_float: true

execute:
  freeze: true
  warning: false
  cache: true
---

# Exercicio em Grupo

```{r setup, include=FALSE}
library(tidyverse)
library(arules)
library(httr)
library(skimr)
library(dplyr)
library(lubridate)

```



```{r}
#Banco de dados colocado no Git
url <- "https://raw.githubusercontent.com/mconjaud/Basket_MarketingAnalytics/main/retail.csv"

retail <- read_csv(url)
```

Exploração Inicial da Base:



```{r, include=FALSE}
retail %>% skim()
```

```{r}
retail %>% head()
```

### 1 - Quando os clientes compram (horário, dia de semana)?


```{r, include=FALSE}

```

### 2 - Quantos produtos os clientes costumam comprar por transação?

```{r}

```

### 3 - Quais são os top 10 produtos vendidos?

```{r}

```

### 4 - Criar regras de associação para a base

```{r}

```

### 5 -Escolher um tipo de produto (pode ser top10 ou por algum outro critério de seleção) e descrever as regras de associação válidas. Distribuição demográfica por tipo de oferta:

```{r}

```

### 6- Como poderiamos aumentar as vendas deste produto para esse tipo de cliente?

```{r}

```

