---
title: "Marketing Analytics - Exercicio em Grupo"
authors:
  - name: Michel Maurice Conjaud
  - name: Hélio Pereira Oliveira
  - name: Renan Cabral
  - name: Tiago Evangelista Pardo
format:
  html:
    code-fold: true
    embed-resources: true
    smooth-scroll: true
    theme: cerulean
    toc: true
    toc-expand: true
    toc-title: "Sumário"
    toc_float: true

execute:
  freeze: true
  warning: false
  cache: true
---

# Libraries Used for this exercise

```{r setup, include=FALSE}
library(tidyverse)
library(arules)
library(httr)
library(skimr)
library(dplyr)
library(lubridate)
library(ggplot2)
library(scales)
```



```{r}
#Banco de dados colocado no Git
url <- "https://raw.githubusercontent.com/mconjaud/Basket_MarketingAnalytics/main/retail.csv"

retail <- read_csv(url)
```

Exploração Inicial da Base:

```{r}
itemList <- retail %>%
  mutate(Description = Description %>% as.character()) %>% 
  select(Description,CustomerID,Date) %>% 
  nest_by(CustomerID,Date) %>% 
  mutate(data = list(data %>% unlist())) %>% 
  ungroup()

tr <- as(itemList$data,"transactions")

summary(tr)

inspect(head(tr))
```

### 1 - Quando os clientes compram (horário, dia de semana)?

### 1.1 - Extrações de informações

```{r}
# Converter InvoiceDate para datetime
retail$InvoiceDate <- ymd_hms(retail$InvoiceDate)

# Extrair o dia da semana
retail$DayOfWeek <- wday(retail$InvoiceDate, label = TRUE, abbr = FALSE)

# Extrair a hora das compras
retail$Hour <- hour(retail$InvoiceDate)

# Categorizar em períodos do dia
retail$PeriodOfDay <- case_when(
  retail$Hour >= 6 & retail$Hour < 12 ~ "Morning",
  retail$Hour >= 12 & retail$Hour < 18 ~ "Afternoon",
  retail$Hour >= 18 & retail$Hour < 24 ~ "Evening",
  TRUE ~ "Night"
)
```

### 1.2 - Contagem de compras por dia da semana

```{r}
# Count purchases by day of the week
day_of_week_counts <- retail %>%
  group_by(DayOfWeek) %>%
  summarise(Count = n())


# Definir cores para o gráfico
day_of_week_counts$Color <- "skyblue"
day_of_week_counts$Color[which.max(day_of_week_counts$Count)] <- "lightgreen"
day_of_week_counts$Color[which.min(day_of_week_counts$Count)] <- "red"

# Plotar compras por dia da semana
ggplot(day_of_week_counts, aes(x = reorder(DayOfWeek, -Count), y = Count, fill = Color)) +
  geom_bar(stat = "identity") +
  scale_fill_identity() +
  scale_y_continuous(labels = scales::comma) +
  labs(title = "Purchases by Day of the Week", x = "Day of the Week", y = "Number of Purchases (in thousands)")
```

### 1.3 - Contagem de compras por período do dia

```{r}
# Count purchases by hour of the day
hour_counts <- retail %>%
  group_by(Hour) %>%
  summarise(Count = n())

# Definir cores para o gráfico
hour_counts$Color <- "skyblue"
hour_counts$Color[which.max(hour_counts$Count)] <- "lightgreen"
hour_counts$Color[which.min(hour_counts$Count)] <- "red"

# Plotar compras por hora do dia
ggplot(hour_counts, aes(x = reorder(Hour, -Count), y = Count, fill = Color)) +
  geom_bar(stat = "identity") +
  scale_fill_identity() +
  scale_y_continuous(labels = scales::comma) +
  labs(title = "Purchases by Hour of the Day", x = "Hour of the Day", y = "Number of Purchases (in thousands)")


```

### 1.4 - Contagem de compras por período do dia

```{r}
# Count purchases by period of the day
period_of_day_counts <- retail %>%
  group_by(PeriodOfDay) %>%
  summarise(Count = n())
# Definir cores para o gráfico
period_of_day_counts$Color <- "skyblue"
period_of_day_counts$Color[which.max(period_of_day_counts$Count)] <- "lightgreen"
period_of_day_counts$Color[which.min(period_of_day_counts$Count)] <- "red"

# Plotar compras por período do dia
ggplot(period_of_day_counts, aes(x = reorder(PeriodOfDay, -Count), y = Count, fill = Color)) +
  geom_bar(stat = "identity") +
  scale_fill_identity() +
  scale_y_continuous(labels = scales::comma) +
  labs(title = "Purchases by Period of the Day", x = "Period of the Day", y = "Number of Purchases (in thousands)")

```

### 2 - Quantos produtos os clientes costumam comprar por transação?

```{r}
# Calcular a quantidade de produtos por transação
transaction_counts <- retail %>%
  group_by(InvoiceNo) %>%
  summarise(Number_of_Products = n())

# Calcular a média de produtos por transação
mean_products_per_transaction <- mean(transaction_counts$Number_of_Products)

# Exibir a média
print(mean_products_per_transaction)


```

### 3 - Quais são os top 10 produtos vendidos?

```{r}
# Calcular a quantidade de cada produto vendido
product_sales <- retail %>%
  group_by(Description) %>%
  summarise(Total_Sold = sum(Quantity, na.rm = TRUE))

# Ordenar os produtos pela quantidade vendida e selecionar os 10 mais vendidos
top_10_products <- product_sales %>%
  arrange(desc(Total_Sold)) %>%
  slice(1:10)

# Exibir os nomes dos 10 produtos mais vendidos
top_10_product_names <- top_10_products$Description
print(top_10_product_names)
```

### 4 - Criar regras de associação para a base

```{r}
# Gerar regras de associação
rules <- apriori(tr, parameter = list(supp = 0.01, conf = 0.8))

# Resumo das regras geradas
summary(rules)

# Exibir as principais regras
inspect(head(sort(rules, by = "lift"), 10))

```

### 5 -Escolher um tipo de produto (pode ser top10 ou por algum outro critério de seleção) e descrever as regras de associação válidas. Distribuição demográfica por tipo de oferta.

## 5.1 - Produto escolhido o numero 1 da lista de mais vendidos "PAPER CRAFT , LITTLE BIRDIE"

```{r}
# Gerar regras de associação que envolvem o produto específico
rules <- apriori(tr, parameter = list(supp = 001, conf = 0.8),
                 appearance = list(default = "lhs", rhs = "PAPER CRAFT , LITTLE BIRDIE"))

# Resumo das regras geradas
summary(rules)

# Exibir as principais regras
inspect(head(sort(rules, by = "lift"), 10))
```

### 6- Como poderiamos aumentar as vendas deste produto para esse tipo de cliente?


     Estratégias de Marketing
- Ofertas Combinadas (Bundles):

  Criação de Pacotes Promocionais: Ofereça "PAPER CRAFT , LITTLE BIRDIE" junto com os produtos associados em um pacote promocional com desconto.
  Exemplo: Um pacote que inclua "PAPER CRAFT , LITTLE BIRDIE", "GLUE STICKS", e "CRAFT SCISSORS" com um desconto especial.

- Cross-Selling:

  Recomendações de Produtos: Use a análise de regras de associação para recomendar produtos frequentemente comprados junto com "PAPER CRAFT , LITTLE BIRDIE".
  Exemplo: Na página do produto "PAPER CRAFT , LITTLE BIRDIE", exibir recomendações de produtos como "GLUE STICKS" e "CRAFT SCISSORS".

- Descontos e Promoções:

  Ofertas de Desconto: Ofereça descontos em produtos associados quando comprados junto com "PAPER CRAFT , LITTLE BIRDIE".
  Exemplo: 10% de desconto em "GLUE STICKS" e "CRAFT SCISSORS" ao comprar "PAPER CRAFT , LITTLE BIRDIE".

- Programas de Fidelidade:

  Pontos de Fidelidade: Dê pontos de fidelidade extras para compras de produtos associados.
  Exemplo: Ganhe pontos de fidelidade dobrados ao comprar "PAPER CRAFT , LITTLE BIRDIE" e produtos associados.
---